【裁判字號】    97,消債更,326
【裁判日期】    971230
【裁判案由】    更生事件
【裁判全文】
臺灣士林地方法院民事裁定           97年度消債更字第326號
債  務  人  甲○○○○○○
上列債務人聲請更生事件，本院裁定如下：
    主  文
債務人應於本裁定送達後十日內，補提如附表所示文件及資料到
院。如逾期未補正，則駁回其聲請。
    理  由
一、按債務人與金融機構協商成立者，不得聲請更生或清算，但
    因不可歸責於己之事由，致履行顯有重大困難者，不在此限
    。本條例施行前，債務人依金融主管機關協調成立之中華民
    國銀行公會會員辦理消費金融案件無擔保債務協商機制與金
    融機構成立之協商，準用前項之規定，消費者債務清理條例
    第151 條第5項、第6項分別定有明文。又債務人聲請更生時
    ，所提出之財產及收入狀況說明書，應表明下列事項，並提
    出證明文件：一、財產目錄，並其性質及所在地。二、最近
    五年是否從事營業活動及平均每月營業額。三、收入及必要
    支出之數額、原因及種類。四、依法應受債務人扶養之人，
    此觀諸消費者債務清理條例第43條第6 項規定自明。次按，
    債務人聲請更生或清算不合程式或不備其他要件者，法院應
    以裁定駁回之，但其情形可以補正者，法院應定期間先命補
    正，同條例第8 條定有明文。且更生之聲請有拒絕提出關係
    文件者，應駁回之，參諸同條例第46條第3 款規定自明。
二、查本件債務人具狀聲請更生，漏未提出如附表所示文件及資
    料到院。爰定期命補正，如逾期未補正，則駁回其聲請。
中    華    民    國    97    年    12    月    30    日
                  民事第三庭  法      官  施月燿
上為正本係照原本作成。
本件不得抗告。
中    華    民    國    97    年    12    月    30    日
                              書  記  官  于耀文
附表：
      1.財團法人金融聯合徵信中心當事人綜合信用報告（粉紅
        色，報表編號：PLR1）。
      2.債務人之前配偶吳少騰即吳耀宏95、96年度綜合所得稅
        各類所得資料清單及最近一個月之財產歸屬資料清單。
      3.應受扶養親屬（即吳婕瑀、吳睿勳）最近一個月之財產
        歸屬資料清單。
      4.債務人與前配偶吳少騰即吳耀宏對應受扶養親屬（即吳
        婕瑀、吳睿勳）如何分擔扶養費用，並提出離婚協議書
        或離婚判決影本。
      5.提出最新租賃契約影本，並說明債務人目前究居住於臺
        北縣淡水鎮○○里○ 鄰○○○路○ 段87之1 號28樓或為
        臺北縣淡水鎮○○○路○ 段87之3 號17樓。再釋明所租
        賃房屋坪數及供何人居住，若有其他居住人，應說明其
        工作內容、收入狀況，及與債務人每月如何分擔租金數
        額。
      6.債務人目前是否仍任職於琪美美容坊，並說明其每月收
        入狀況為何及提出證明文件（薪資轉帳證明或資薪單影
        本，且須經負責人簽名與蓋章）。若領取薪資方式為收
        受現金，則債務人應提出負責人簽名與蓋章之切結書（
        應含公司名稱及地址、負責人之姓名、身分證統一編號
        、地址、電話、債務人之職稱及每月薪資數額）。
      7.詳細說明債務人之前配偶吳少騰即吳耀宏現職工作所從
        事之內容、每月收入狀況為何及證明文件（在職證明、
        薪資轉帳證明或資薪單影本），並須經雇主簽名與蓋章
        。
      8.陳明民間債權人（即債務人胞妹）之聯絡方式（應含住
        家電話、行動電話及地址），並提出毀諾前，債務人向
        其胞妹借款之借貸契約書、借款交付證明文件、債務人
        胞妹之借貸證明切結書（應含身分證字號、本人之簽名
        與蓋章），再說明借款使用流向、有無提供擔保及現存
        實際債權數額為何。
      9.詳細說明鄭樹木、林逢椿、李淑君、陳怡如、蔡丞榆、
        楊桂鳳與債務人之關係。
     10.說明債務人向文怡投資股份有限公司承租臺北縣三重市
        ○○路○ 段78號1 樓-03 、臺北縣三重市○○路○ 段78
        號1 樓-06 與臺北縣三重市○○路○ 段78號1 樓-09 之
        用途為何及每月與其他共同承租人如何分擔租金數額。
     11.說明債務人出租位於臺北縣三重市○○路○ 段78號1 樓
        於何人？自何時起承租於他人？並提出自出租時起每月
        收取租金新臺幣（以下同）1 萬元之證明文件。
     12.用表格方式，製作明細表，並照時間先後順序，詳列債
        務人自民國（以下同）97年1 月迄今之每月支出勞健保
        費用、膳食費、日常用品費、交通費（住家至上班處所
        搭乘公車路別、票段數或每月油資支出之證明）、水、
        電、瓦斯費及電話費，並附具相關證明文件及收據影本
        （影本內容須完整清晰），並說明與共同生活居住之親
        屬如何分擔上述費用。
     13.說明債務人每月租金須支出2萬4,000元之必要性。
     14.說明應受扶養親屬（即吳婕瑀、吳睿勳）須至補習班之
        必要性。
     15.用表格方式，製作明細表，並照時間先後順序，詳列債
        務人已繳納（清償）各債權銀行之本金、利息及違約金
        數額。
     16.銀行公會針對95年協商已毀諾之債務人，另提供「個別
        協商一致性方案」，說明債務人是否已依銀行公會所提
        供之「個別協商一致性方案」與各債權銀行進行協商債
        務清償方案，若有，應提出個別協商一致性方案協議書
        影本及每月繳款證明文件。
     17.債務人於95年11月向台新銀行申請協商，當時之工作狀
        況及收入為何？又債務人於毀諾時，不可歸責於己致履
        行顯有重大困難之事由及證據為何？毀諾前之還款來源
        為何？毀諾後，每月收入扣除必要支出之餘額做何處置
        ？又債務人如何能自95年11月協商成立時起，按期繳納
        每月3 萬1,920 元之協商款項，若有資助者，應陳報其
        姓名、地址、資助金額、資助原因、有無提供擔保，並
        提出證明文件（資金交付、支領及使用流向之證明）。
     18.債務人自95年1 月迄今，所有在郵局、金融機構所開立
        存款帳戶、證券存摺（集保存摺）之存摺封面及內頁影
        本（須附完整內頁資料並補登存摺至本裁定送達日之後
        ）。


司法院資訊處製作；財團法人民間司法改革基金會備份。
